【裁判字號】    99,上訴,2002
【裁判日期】    991014
【裁判案由】    偽造文書等
【裁判全文】
臺灣高等法院臺中分院刑事判決        99年度上訴字第2002號
上  訴  人
即  被  告  丙○○
上  訴  人
即  被  告  甲○○
上列上訴人等因偽造文書等案件，不服臺灣臺中地方法院99年度
訴字第1472號中華民國99年8月20日第一審判決（起訴案號：臺
灣臺中地方法院檢察署99年度偵字第8089號），提起上訴，本院
判決如下：
    主    文
上訴駁回。
    理    由
一、按依刑事訴訟法第350條、第361條、第362條、第367條規定
    ，不服地方法院之第一審判決而上訴者，須提出上訴書狀，
    並應敘述具體理由，為上訴必備之程式；其所提出之書狀未
    敘述上訴理由，或僅曾以言詞陳述上訴理由者，均應於上訴
    期間屆滿後20日內補提理由書於第一審法院。第一審法院經
    形式審查，認逾期未補提上訴理由者，應定期間先命補正；
    逾期未補正者，為上訴不合法律上之程式，應以裁定駁回。
    倘已提出上訴理由，但所提非屬具體理由者，則由第二審法
    院以上訴不合法律上之程式，判決駁回。而所謂具體理由，
    必係依據卷內既有訴訟資料或提出新事證，指摘或表明第一
    審判決有何採證認事、用法或量刑等足以影響判決本旨之不
    當或違法，而構成應予撤銷之具體事由，始克當之（例如：
    依憑證據法則具體指出所採證據何以不具證據能力，或依憑
    卷證資料，明確指出所為證據證明力之判斷如何違背經驗、
    論理法則）；倘僅泛言原判決認定事實錯誤、違背法令、量
    刑失之過重或輕縱，而未依上揭意旨指出具體事由，或形式
    上雖已指出具體事由，然該事由縱使屬實，亦不足以認為原
    判決有何不當或違法者（例如：對不具有調查必要性之證據
    ，法院未依聲請調查亦未說明理由，或援用證據不當，但除
    去該證據仍應為同一事實之認定），皆難謂係具體理由，俾
    與第二審上訴制度旨在請求第二審法院撤銷、變更第一審不
    當或違法之判決，以實現個案救濟之立法目的相契合，並節
    制濫行上訴（最高法院97年度台上字第892號刑事判決意旨
    參照）。
二、上訴人即被告丙○○（以下稱被告丙○○）及上訴人即被告
    甲○○（以下稱被告甲○○）均不服原審判決提起上訴，其
    2 人上訴理由如下：
  (一)被告丙○○上訴理由略謂：本件公訴人所提出之所有論證，
    均無直接、積極證據足資證明被告丙○○有公訴人所指犯行
    ，公訴人認定被告丙○○有上開罪行，所依據之事證，尚未
    達於通常一般人均不致有所懷疑之程度，而有合理懷疑之存
    在，致使無從形成有罪之確信，不能證明被告丙○○犯罪，
    職是之故，被告丙○○並不成立詐欺罪，爰上訴請求撤銷原
    判決，另為被告丙○○無罪之諭知云云。
  (二)被告甲○○上訴理由略謂：被告甲○○對綽號「老貓」、「
    飲料」等成年男子如何取得偽造之臺灣臺北地方法院檢察署
    公印文，及如何要求被害人乙○○○交付現金之事，完全不
    知情，只有依照「飲料」之指示在附近等候。共同被告丙○
    ○收取35萬元現金後，取得10,500元酬金，而被告甲○○則
    只取得3 千元酬金，分配比例僅1 ％，尚不屬於詐騙集團核
    心成員，亦非直接參與策畫之成員，不能推斷被告甲○○有
    合同之意思，只能以通俗字語「菜鳥」形容之，換言之即被
    利用之工具。又被告甲○○未有不良前科紀錄，早年喪父、
    父母仳離，隔代受祖父母教養，智識程度不高、早婚、育有
    子女2 人，其中1 人甫出生，全家生計端賴被告甲○○工作
    餬口，至為辛苦，為此請求對被告甲○○為緩刑之宣告，以
    勵自新云云。
三、經查：
  (一)被告因不服地方法院之第一審判決，而向原審法院具狀提出
    上訴狀、上訴理由狀，敘明上訴理由，依刑事訴訟法第361
    條第2項條文、立法修正理由及上開最高法院判決意旨，被
    告倘已提出上訴理由，但所提非屬具體理由者，由第二審法
    院以上訴不合法律上之程式，以判決駁回之。至於上訴理由
    是否具體，係屬第二審法院審查範圍，則不在命補正之列（
    參見法院辦理刑事訴訟案件應行注意事項第162點），合先
    敘明。
  (二)原審判決就認定被告丙○○、甲○○犯罪所憑之證據，已經
    詳細調查審酌，經核並無違背證據法則及論理法則。就量刑
    方面，亦已審酌被告2 人之素行、犯罪一切情狀及其犯罪後
    態度，而量處其刑，經核亦屬妥適，並無過重或過輕之情形
    。且被告丙○○、甲○○均未賠償被害人之損失，原審未予
    宣告緩刑，亦無不當。被告丙○○、甲○○提起上訴，固具
    備形式上之理由，但均未提出新事證以供調查，亦未依據卷
    內之訴訟資料，指摘原審判決有何足以影響判決本旨之不當
    或違法，而構成應予撤銷之具體事由。被告2 人徒憑己意漫
    指原審判決不當，尚不足以動搖原審判決認定犯罪事實及量
    刑之基礎，難認係具體理由，其等上訴顯然違背法律上之程
    式，均應予駁回，並不經言詞辯論為之。
據上論斷，應依刑事訴訟法第367 條前段、第372 條，判決如主
文。
中    華    民    國    99    年    10    月    14    日
            刑事第十一庭   審判長法  官   郭  同  奇
                                 法  官   許  冰  芬
                                 法  官   陳  慧  珊
以上正本證明與原本無異。
如不服本判決應於收受送達後十日內向本院提出上訴書狀，其未
敘述上訴之理由者，並得於提起上訴後十日內向本院補提理由書（
均須按他造當事人之人數附繕本）「切勿逕送上級法院」。
                                 書記官   洪  麗  華
中    華    民    國    99    年    10    月    14    日

司法院資訊處製作；財團法人民間司法改革基金會備份。
